hu: Kompatibilis lombfúvó típusa: Háti; Kézi; Tolható; Kerekes; Egyéb
pt-BR: Estilo de soprador de folhas compatível: Mochila; Portátil; Cortador de empurrar; Com rodas; Outro
nb: Kompatibel løvblåserstil: Ryggsekk; Håndholdt; Gå-bak; Med hjul; Annet
ru: Совместимый тип воздуходувки для листьев: Ранцевая; Ручная; Самоходный; На колесах; Другая
tr: Uyumlu yaprak üfleyici tipi: Sırt çantası; Elde taşınan; Arkadan itmeli; Tekerlekli; Diğer
ja: 互換性のあるリーフブロワーのスタイル: バックパック; ハンドヘルド; 手押し式; 車輪付き; その他
th: รูปแบบเครื่องเป่าใบไม้ที่ใช้งานร่วมกันได้: แบบสะพายหลัง; แบบมือถือ; เครื่องเป่าใบไม้แบบเดินตาม; มีล้อ; อื่นๆ
ro-RO: Model compatibil de suflantă de frunze: Rucsac; De mână; Cu împingere; Cu roți; Altele
en: Compatible leaf blower style: Backpack; Handheld; Walk-behind; Wheeled; Other
zh-CN: 兼容的吹叶机款式: 背负式; 手持式; 手推式; 轮式; 其他
el: Συμβατό στυλ φυσητήρα φύλλων: Πλάτης; Χειρός; Ωθούμενο; Τροχήλατος; Άλλο
pt-PT: Estilo de soprador de folhas compatível: Mochila; Portátil; Andar por trás; Com rodas; Outro
zh-TW: 相容吹葉機樣式: 後背式; 手持式; 手推式; 輪式; 其他
es: Estilo de soplador de hojas compatible: Mochila; Portátil; De empuje; Con ruedas; Otros
it: Stile del soffiatore per foglie compatibile: Zaino; A mano; Con guida manuale; Su ruote; Altro
bg-BG: Съвместим модел духалка за листа: Раница; Ръчно; Бутаща се; С колела; Друго
ko: 호환 송풍기 스타일: 배낭; 휴대용; 보행형; 바퀴 달림; 기타
cs: Kompatibilní typ foukače na listí: Na záda; Ruční; Tlačený; Na kolečkách; Jiné
fi: Yhteensopiva lehtipuhallintyyppi: Selkäreppu; Kädessä pidettävä; Käveltävä; Pyörillä varustettu; Muu
pl: Kompatybilny typ dmuchawy do liści: Plecakowy; Ręczny; Prowadzony ręcznie; Kołowy; Pozostałe
lt-LT: Suderinamas lapų pūstuvo tipas: Kuprinė; Rankinis; Stumiama; Su ratukais; Kita
nl: Compatibel bladblazertype: Rugzak; Handbediend; Duwmodel; Verrijdbaar; Overig
de: Kompatibler Laubbläsertyp: Rucksack; Handgerät; Handgeführt; Auf Rädern; Sonstiges
sk-SK: Kompatibilný typ fúkača na lístie: Batoh; Ručný; Pojazdný; S kolieskami; Iné
sv: Typ av kompatibel lövblåsare: Ryggsäck; Handhållen; Walk-behind-bräda; På hjul; Övrigt
sl-SI: Združljiv model puhalnika listja: Nahrbtnik; Ročna; Spremljevalec za seboj; Na kolesih; Druga
fr: Type de souffleur de feuilles compatible: Sac à dos; Portatif; Souffleur à feuilles tracté; À roulettes; Autre
da: Kompatibel bladblæsertype: Rygsæk; Håndholdt; Walk-behind; Med hjul; Andet
hr-HR: Kompatibilni stil puhača za lišće: Ruksak; Ručno; Na guranje; S kotačima; Ostalo
vi: Kiểu máy thổi lá tương thích: Ba lô; Cầm tay; Kiểu đẩy bộ đằng sau; Có bánh xe; Khác